臺灣苗栗地方法院刑事判決　　　　　　　　　　　　　　九十一年度易字第二三號
　　公　訴　人　臺灣苗栗地方法院檢察署檢察官
　　被　　　告　甲○○
右列被告因業務侵占案件，經檢察官提起公訴（九十年度偵字第三二五一號），本院
判決如左：
    主  文
甲○○連續意圖為自己不法之所有，而侵占對於業務上所持有之物，處有期徒刑陸月
，如易科罰金，以參佰元折算壹日。緩刑參年。
    事  實
一、甲○○前為乙○○所經營而位於台北市大同區○○○路一六三號四樓之二、之三
    之「台北市私立育千文理短期補習班」（下稱育千補習班）之職員，負責擔任導
    師、承辦招收學生及代收學費等事宜，為從事業務之人，竟基於為自己不法所有
    之概括犯意，先後於民國八十八年十月間某日起至同年十一月間某日止，趁其代
    收學費職務之機會，連續將其代收之育千補習班學生陳盈宏、王依錞、陳淑梅及
    張淑惠等四筆共新台幣（下同）八萬元之學費（各筆分別為三萬八千元、二萬二
    千元、一萬元、一萬元），以變易持有為所有之意思予以侵占入己。
二、案經乙○○訴由臺灣臺北地方法院檢察署呈請臺灣高等法院檢察署檢察長令轉移
    送臺灣苗栗地方法院檢察署檢察官偵查起訴。
    理  由
一、訊據被告甲○○固坦承有於右揭時、地收受該補習班學生陳盈宏等四人所繳合計
    八萬元之學費及挪用該學費，惟矢口否認有何侵占犯行，辯稱：伊固有挪用前述
    學費，惟係將該已收學費挪至未繳學費或未繳足額學費之該補習班學生，且曾獲
    育千補習班實際負責人鄭葉文（即鄭彥聖）之同意使用前開學費等語。經查，前
    揭事實，業據告訴人乙○○之告訴代理人丙○○於偵查中及本院審理時指訴綦詳
    ，且被告於八十九年元月一日所親自書寫之立據書中亦明載：「本人私自挪用學
    收，．．」等語，並有該立據書一紙在卷足憑；而鄭葉文並未同意被告挪用上開
    學費乙節，亦據證人鄭葉文於偵查中證述甚詳；參以被告於本院審理時自承：伊
    收受上開學費後，並未出具收據予各該學生，且亦未將之交予育千補習班等語，
    足徵被告基於業務而收受學費後，即有變易持有為所有之侵占犯行甚明。是被告
    上開所辯，要係卸責之詞，尚無可採。本件事證已臻明確，被告犯行洵堪認定。
二、核被告所為，係犯刑法第三百三十六條第二項之業務侵占罪。核被告先後多次侵
    占行為，時間緊接，所犯基本構成要件相同，顯係基於概括之犯意為之，為連續
    犯，應依刑法第五十六條之規定以一罪論。公訴人雖於起訴書未予敘明被告係基
    於概括犯意而為之，惟依其所載犯罪事實，已足認被告有連續犯行，爰由本院逕
    予補充，附此敘明。爰審酌被告犯罪之動機、目的、手段，犯罪所生之危害非重
    及犯罪後已償還告訴人上述金額，有證明書在卷可按，態度尚稱良好等一切情狀
    ，量處如主文所示之刑，並諭知易科罰金之折算標準。查被告前未曾受有期徒刑
    以上刑之宣告，有臺灣高等法院被告全國前案紀錄表在卷可按，其經此偵審程序
    之教訓，當知所警惕而無再犯之虞，本院綜核各情，認對其所宣告之刑，以暫不
    執行為適當，併予宣告緩刑三年，以啟自新。
據上論斷，應依刑事訴訟法第二百九十九條第一項前段，刑法第五十六條、第三百三
十六條第二項、第四十一條第一項前段、第七十四條第一款，罰金罰鍰提高標準條例
第一條前段、第二條，判決如主文。
本案經檢察官李殷財到庭執行職務。
中      華    民      國    九十一    年      三      月    二十八    日
                                    臺灣苗栗地方法院刑事第二庭
                                        法  官  林  燦  都
右正本證明與原本無異。
如不服本判決，應於送達後十日內向本院提出上訴狀（須附繕本），上訴於臺灣高等
法院臺中分院。
                                        書記官  陳  建  分
中      華      民      國    九十一    年      三      月    二十八    日
附錄論罪科刑法條
刑法第三百三十六條
對於公務上或因公益所持有之物，犯前條第一項之罪者，處一年以上七年以下有期徒
刑，得併科五千元以下罰金。
對於業務上所持有之物，犯前條第一項之罪者，處六月以上五年以下有期徒刑，得併
科三千元以下罰金。
前二項之未遂犯罰之。
